Generated/uz.aff
FLAG long
SFX Bd 0 tangdagidir [^r]
SFX Bd 0 tangdagida [^r]
SFX Bd 0 tangdagiku [^r]
SFX Bd 0 tangdagimikan [^r]
SFX Bd 0 tangdagimidi [^r]
SFX Bd 0 tangdagidirda [^r]
SFX Bd 0 tangdagidekmi [^r]
SFX Bd 0 tangdagidekchi [^r]
SFX Bd 0 tangdagidekdir [^r]
SFX Bd 0 tangdagidekda [^r]
SFX Bd 0 tangdagidekku [^r]
SFX Bd 0 tangdagidekmikan [^r]
SFX Bd 0 tangdagidekmidi [^r]
SFX Bd 0 tangdagidekdirda [^r]
SFX Bd 0 tanggami [^r]
SFX Bd 0 tanggachi [^r]
SFX Bd 0 tanggadir [^r]
SFX Bd 0 tanggada [^r]
SFX Bd 0 tanggaku [^r]
SFX Bd 0 tanggamikan [^r]
SFX Bd 0 tanggamidi [^r]
SFX Bd 0 tanggadirda [^r]
SFX Bd 0 tanggachami [^r]
SFX Bd 0 tanggachachi [^r]
SFX Bd 0 tanggachadir [^r]
SFX Bd 0 tanggachada [^r]
SFX Bd 0 tanggachaku [^r]
SFX Bd 0 tanggachamikan [^r]
SFX Bd 0 tanggachamidi [^r]
SFX Bd 0 tanggachadirda [^r]
SFX Bd 0 tangiznimi [^r]
SFX Bd 0 tangiznichi [^r]
SFX Bd 0 tangiznidir [^r]
SFX Bd 0 tangiznida [^r]
SFX Bd 0 tangizniku [^r]
SFX Bd 0 tangiznimikan [^r]
SFX Bd 0 tangiznimidi [^r]
SFX Bd 0 tangiznidirda [^r]
SFX Bd 0 tangizningmi [^r]
SFX Bd 0 tangizningchi [^r]
SFX Bd 0 tangizningdir [^r]
SFX Bd 0 tangizningda [^r]
SFX Bd 0 tangizningku [^r]
SFX Bd 0 tangizningmikan [^r]
SFX Bd 0 tangizningmidi [^r]
SFX Bd 0 tangizningdirda [^r]
SFX Bd 0 tangizdami [^r]
SFX Bd 0 tangizdachi [^r]
SFX Bd 0 tangizdadir [^r]
SFX Bd 0 tangizdada [^r]
SFX Bd 0 tangizdaku [^r]
SFX Bd 0 tangizdamikan [^r]
SFX Bd 0 tangizdamidi [^r]
SFX Bd 0 tangizdadirda [^r]
SFX Bd 0 tangizdanmi [^r]
SFX Bd 0 tangizdanchi [^r]
SFX Bd 0 tangizdandir [^r]
SFX Bd 0 tangizdanda [^r]
SFX Bd 0 tangizdanku [^r]
SFX Bd 0 tangizdanmikan [^r]
SFX Bd 0 tangizdanmidi [^r]
SFX Bd 0 tangizdandirda [^r]
SFX Bd 0 tangizdagimi [^r]
SFX Bd 0 tangizdagichi [^r]
SFX Bd 0 tangizdagidir [^r]
SFX Bd 0 tangizdagida [^r]
SFX Bd 0 tangizdagiku [^r]
SFX Bd 0 tangizdagimikan [^r]
SFX Bd 0 tangizdagimidi [^r]
SFX Bd 0 tangizdagidirda [^r]
SFX Bd 0 tangizdagidekmi [^r]
SFX Bd 0 tangizdagidekchi [^r]
SFX Bd 0 tangizdagidekdir [^r]
SFX Bd 0 tangizdagidekda [^r]
SFX Bd 0 tangizdagidekku [^r]
SFX Bd 0 tangizdagidekmikan [^r]
SFX Bd 0 tangizdagidekmidi [^r]
SFX Bd 0 tangizdagidekdirda [^r]
SFX Bd 0 tangizgami [^r]
SFX Bd 0 tangizgachi [^r]
SFX Bd 0 tangizgadir [^r]
SFX Bd 0 tangizgada [^r]
SFX Bd 0 tangizgaku [^r]
SFX Bd 0 tangizgamikan [^r]
SFX Bd 0 tangizgamidi [^r]
SFX Bd 0 tangizgadirda [^r]
SFX Bd 0 tangizgachami [^r]
SFX Bd 0 tangizgachachi [^r]
SFX Bd 0 tangizgachadir [^r]
SFX Bd 0 tangizgachada [^r]
SFX Bd 0 tangizgachaku [^r]
SFX Bd 0 tangizgachamikan [^r]
SFX Bd 0 tangizgachamidi [^r]
SFX Bd 0 tangizgachadirda [^r]
SFX Bd 0 tasinimi [^r]
SFX Bd 0 tasinichi [^r]
SFX Bd 0 tasinidir [^r]
SFX Bd 0 tasinida [^r]
SFX Bd 0 tasiniku [^r]
SFX Bd 0 tasinimikan [^r]
SFX Bd 0 tasinimidi [^r]
SFX Bd 0 tasinidirda [^r]
SFX Bd 0 tasiningmi [^r]
SFX Bd 0 tasiningchi [^r]
SFX Bd 0 tasiningdir [^r]
SFX Bd 0 tasiningda [^r]
SFX Bd 0 tasiningku [^r]
SFX Bd 0 tasiningmikan [^r]
SFX Bd 0 tasiningmidi [^r]
SFX Bd 0 tasiningdirda [^r]
SFX Bd 0 tasidami [^r]
SFX Bd 0 tasidachi [^r]
SFX Bd 0 tasidadir [^r]
SFX Bd 0 tasidada [^r]
SFX Bd 0 tasidaku [^r]
SFX Bd 0 tasidamikan [^r]
SFX Bd 0 tasidamidi [^r]
SFX Bd 0 tasidadirda [^r]
SFX Bd 0 tasidanmi [^r]
SFX Bd 0 tasidanchi [^r]
SFX Bd 0 tasidandir [^r]
SFX Bd 0 tasidanda [^r]
SFX Bd 0 tasidanku [^r]
SFX Bd 0 tasidanmikan [^r]
SFX Bd 0 tasidanmidi [^r]
SFX Bd 0 tasidandirda [^r]
SFX Bd 0 tasidagimi [^r]
SFX Bd 0 tasidagichi [^r]
SFX Bd 0 tasidagidir [^r]
SFX Bd 0 tasidagida [^r]
SFX Bd 0 tasidagiku [^r]
SFX Bd 0 tasidagimikan [^r]
SFX Bd 0 tasidagimidi [^r]
SFX Bd 0 tasidagidirda [^r]
SFX Bd 0 tasidagidekmi [^r]
SFX Bd 0 tasidagidekchi [^r]
SFX Bd 0 tasidagidekdir [^r]
SFX Bd 0 tasidagidekda [^r]
SFX Bd 0 tasidagidekku [^r]
SFX Bd 0 tasidagidekmikan [^r]
SFX Bd 0 tasidagidekmidi [^r]
SFX Bd 0 tasidagidekdirda [^r]
SFX Bd 0 tasigami [^r]
SFX Bd 0 tasigachi [^r]
SFX Bd 0 tasigadir [^r]
SFX Bd 0 tasigada [^r]
SFX Bd 0 tasigaku [^r]
SFX Bd 0 tasigamikan [^r]
SFX Bd 0 tasigamidi [^r]
SFX Bd 0 tasigadirda [^r]
SFX Bd 0 tasigachami [^r]
SFX Bd 0 tasigachachi [^r]
SFX Bd 0 tasigachadir [^r]
SFX Bd 0 tasigachada [^r]
SFX Bd 0 tasigachaku [^r]
SFX Bd 0 tasigachamikan [^r]
SFX Bd 0 tasigachamidi [^r]
SFX Bd 0 tasigachadirda [^r]

# SON/SON-JAMLOV : JML
SFX Be Y 3
SFX Be i ovlon i
SFX Be a ovlon a
SFX Be 0 ovlon [^ai]

# SON/SON-JAMLOV : JML:TSH
SFX Bf Y 24
SFX Bf i ovlonni i
SFX Bf i ovlonning i
SFX Bf i ovlonda i
SFX Bf i ovlondan i
SFX Bf i ovlondagi i
SFX Bf i ovlondagidek i
SFX Bf i ovlonga i
SFX Bf i ovlongacha i
SFX Bf a ovlonni a
SFX Bf a ovlonning a
SFX Bf a ovlonda a
SFX Bf a ovlondan a
SFX Bf a ovlondagi a
SFX Bf a ovlondagidek a
SFX Bf a ovlonga a
SFX Bf a ovlongacha a
SFX Bf 0 ovlonni [^ai]
SFX Bf 0 ovlonning [^ai]
SFX Bf 0 ovlonda [^ai]
SFX Bf 0 ovlondan [^ai]
SFX Bf 0 ovlondagi [^ai]
SFX Bf 0 ovlondagidek [^ai]
SFX Bf 0 ovlonga [^ai]
SFX Bf 0 ovlongacha [^ai]

# SON/SON-JAMLOV : JML:MI?
SFX Bg Y 24
SFX Bg i ovlonmi i
SFX Bg i ovlonchi i
SFX Bg i ovlondir i
SFX Bg i ovlonda i
SFX Bg i ovlonku i
SFX Bg i ovlonmikan i
SFX Bg i ovlonmidi i
SFX Bg i ovlondirda i
SFX Bg a ovlonmi a
SFX Bg a ovlonchi a
SFX Bg a ovlondir a
SFX Bg a ovlonda a
SFX Bg a ovlonku a
SFX Bg a ovlonmikan a
SFX Bg a ovlonmidi a
SFX Bg a ovlondirda a
SFX Bg 0 ovlonmi [^ai]
SFX Bg 0 ovlonchi [^ai]
SFX Bg 0 ovlondir [^ai]
SFX Bg 0 ovlonda [^ai]
SFX Bg 0 ovlonku [^ai]
SFX Bg 0 ovlonmikan [^ai]
SFX Bg 0 ovlonmidi [^ai]
SFX Bg 0 ovlondirda [^ai]

# SON/SON-JAMLOV : JML:TSH:MI?
SFX Bh Y 192
SFX Bh i ovlonnimi i
SFX Bh i ovlonnichi i
SFX Bh i ovlonnidir i
SFX Bh i ovlonnida i
SFX Bh i ovlonniku i
SFX Bh i ovlonnimikan i
SFX Bh i ovlonnimidi i
SFX Bh i ovlonnidirda i
SFX Bh i ovlonningmi i
SFX Bh i ovlonningchi i
SFX Bh i ovlonningdir i
SFX Bh i ovlonningda i
SFX Bh i ovlonningku i
SFX Bh i ovlonningmikan i
SFX Bh i ovlonningmidi i
SFX Bh i ovlonningdirda i
SFX Bh i ovlondami i
SFX Bh i ovlondachi i
SFX Bh i ovlondadir i
SFX Bh i ovlondada i
SFX Bh i ovlondaku i
SFX Bh i ovlondamikan i
SFX Bh i ovlondamidi i
SFX Bh i ovlondadirda i
SFX Bh i ovlondanmi i
SFX Bh i ovlondanchi i
SFX Bh i ovlondandir i
SFX Bh i ovlondanda i
SFX Bh i ovlondanku i
SFX Bh i ovlondanmikan i
SFX Bh i ovlondanmidi i
SFX Bh i ovlondandirda i
SFX Bh i ovlondagimi i
SFX Bh i ovlondagichi i
SFX Bh i ovlondagidir i
SFX Bh i ovlondagida i
SFX Bh i ovlondagiku i
SFX Bh i ovlondagimikan i
SFX Bh i ovlondagimidi i
SFX Bh i ovlondagidirda i
SFX Bh i ovlondagidekmi i
SFX Bh i ovlondagidekchi i
SFX Bh i ovlondagidekdir i
SFX Bh i ovlondagidekda i
SFX Bh i ovlondagidekku i
SFX Bh i ovlondagidekmikan i
SFX Bh i ovlondagidekmidi i
SFX Bh i ovlondagidekdirda i
SFX Bh i ovlongami i
SFX Bh i ovlongachi i
SFX Bh i ovlongadir i
SFX Bh i ovlongada i
SFX Bh i ovlongaku i
SFX Bh i ovlongamikan i
SFX Bh i ovlongamidi i
SFX Bh i ovlongadirda i
SFX Bh i ovlongachami i
SFX Bh i ovlongachachi i
SFX Bh i ovlongachadir i
SFX Bh i ovlongachada i
SFX Bh i ovlongachaku i
SFX Bh i ovlongachamikan i
SFX Bh i ovlongachamidi i
SFX Bh i ovlongachadirda i
SFX Bh a ovlonnimi a
SFX Bh a ovlonnichi a
SFX Bh a ovlonnidir a
SFX Bh a ovlonnida a
SFX Bh a ovlonniku a
SFX Bh a ovlonnimikan a
SFX Bh a ovlonnimidi a
SFX Bh a ovlonnidirda a
SFX Bh a ovlonningmi a
SFX Bh a ovlonningchi a
SFX Bh a ovlonningdir a
SFX Bh a ovlonningda a
SFX Bh a ovlonningku a
SFX Bh a ovlonningmikan a
SFX Bh a ovlonningmidi a
SFX Bh a ovlonningdirda a
SFX Bh a ovlondami a
SFX Bh a ovlondachi a
SFX Bh a ovlondadir a
SFX Bh a ovlondada a
SFX Bh a ovlondaku a
SFX Bh a ovlondamikan a
SFX Bh a ovlondamidi a
SFX Bh a ovlondadirda a
SFX Bh a ovlondanmi a
SFX Bh a ovlondanchi a
SFX Bh a ovlondandir a
SFX Bh a ovlondanda a
SFX Bh a ovlondanku a
SFX Bh a ovlondanmikan a
SFX Bh a ovlondanmidi a
SFX Bh a ovlondandirda a
SFX Bh a ovlondagimi a
SFX Bh a ovlondagichi a
SFX Bh a ovlondagidir a
SFX Bh a ovlondagida a
SFX Bh a ovlondagiku a
SFX Bh a ovlondagimikan a
SFX Bh a ovlondagimidi a
SFX Bh a ovlondagidirda a
SFX Bh a ovlondagidekmi a
SFX Bh a ovlondagidekchi a
SFX Bh a ovlondagidekdir a
SFX Bh a ovlondagidekda a
SFX Bh a ovlondagidekku a
SFX Bh a ovlondagidekmikan a
SFX Bh a ovlondagidekmidi a
SFX Bh a ovlondagidekdirda a
SFX Bh a ovlongami a
SFX Bh a ovlongachi a
SFX Bh a ovlongadir a
SFX Bh a ovlongada a
SFX Bh a ovlongaku a
SFX Bh a ovlongamikan a
SFX Bh a ovlongamidi a
SFX Bh a ovlongadirda a
SFX Bh a ovlongachami a
SFX Bh a ovlongachachi a
SFX Bh a ovlongachadir a
SFX Bh a ovlongachada a
SFX Bh a ovlongachaku a
SFX Bh a ovlongachamikan a
SFX Bh a ovlongachamidi a
SFX Bh a ovlongachadirda a
SFX Bh 0 ovlonnimi [^ai]
SFX Bh 0 ovlonnichi [^ai]
SFX Bh 0 ovlonnidir [^ai]
SFX Bh 0 ovlonnida [^ai]
SFX Bh 0 ovlonniku [^ai]
SFX Bh 0 ovlonnimikan [^ai]
SFX Bh 0 ovlonnimidi [^ai]
SFX Bh 0 ovlonnidirda [^ai]
SFX Bh 0 ovlonningmi [^ai]
SFX Bh 0 ovlonningchi [^ai]
SFX Bh 0 ovlonningdir [^ai]
SFX Bh 0 ovlonningda [^ai]
SFX Bh 0 ovlonningku [^ai]
SFX Bh 0 ovlonningmikan [^ai]
SFX Bh 0 ovlonningmidi [^ai]
SFX Bh 0 ovlonningdirda [^ai]
SFX Bh 0 ovlondami [^ai]
SFX Bh 0 ovlondachi [^ai]
SFX Bh 0 ovlondadir [^ai]
SFX Bh 0 ovlondada [^ai]
SFX Bh 0 ovlondaku [^ai]
SFX Bh 0 ovlondamikan [^ai]
SFX Bh 0 ovlondamidi [^ai]
SFX Bh 0 ovlondadirda [^ai]
SFX Bh 0 ovlondanmi [^ai]
SFX Bh 0 ovlondanchi [^ai]
SFX Bh 0 ovlondandir [^ai]
SFX Bh 0 ovlondanda [^ai]
SFX Bh 0 ovlondanku [^ai]
SFX Bh 0 ovlondanmikan [^ai]
SFX Bh 0 ovlondanmidi [^ai]
SFX Bh 0 ovlondandirda [^ai]
SFX Bh 0 ovlondagimi [^ai]
SFX Bh 0 ovlondagichi [^ai]
SFX Bh 0 ovlondagidir [^ai]
SFX Bh 0 ovlondagida [^ai]
SFX Bh 0 ovlondagiku [^ai]
SFX Bh 0 ovlondagimikan [^ai]
SFX Bh 0 ovlondagimidi [^ai]
SFX Bh 0 ovlondagidirda [^ai]
SFX Bh 0 ovlondagidekmi [^ai]
SFX Bh 0 ovlondagidekchi [^ai]
SFX Bh 0 ovlondagidekdir [^ai]
SFX Bh 0 ovlondagidekda [^ai]
SFX Bh 0 ovlondagidekku [^ai]
SFX Bh 0 ovlondagidekmikan [^ai]
SFX Bh 0 ovlondagidekmidi [^ai]
SFX Bh 0 ovlondagidekdirda [^ai]
SFX Bh 0 ovlongami [^ai]
SFX Bh 0 ovlongachi [^ai]
SFX Bh 0 ovlongadir [^ai]
SFX Bh 0 ovlongada [^ai]
SFX Bh 0 ovlongaku [^ai]
SFX Bh 0 ovlongamikan [^ai]
SFX Bh 0 ovlongamidi [^ai]
SFX Bh 0 ovlongadirda [^ai]
SFX Bh 0 ovlongachami [^ai]
SFX Bh 0 ovlongachachi [^ai]
SFX Bh 0 ovlongachadir [^ai]
SFX Bh 0 ovlongachada [^ai]
SFX Bh 0 ovlongachaku [^ai]
SFX Bh 0 ovlongachamikan [^ai]
SFX Bh 0 ovlongachamidi [^ai]
SFX Bh 0 ovlongachadirda [^ai]
